臺灣基隆地方法院刑事判決　　　　　　　　　　　　　九十二年度訴字第六二四號
　　公　訴　人　　臺灣基隆地方法院檢察署檢察官
　　被　　　告　　甲○○
右列被告因違反毒品危害防制條例案件，經檢察官提起公訴（九十二年度毒偵緝字第
一一四號），本院裁定以簡式審判程序進行審理，並判決如左：
    主  文
甲○○連續施用第一級毒品，處有期徒刑柒月；又連續施用第二級毒品，處有期徒刑
肆月。應執行有期徒刑拾月。
    事      實
一、甲○○前因施用毒品案件，經送請觀察、勒戒後，均認無繼續施用毒品之傾向，
    由臺灣基隆地方法院檢察署檢察官於九十二年四月卅日，以九十一年度毒偵字第
    一一六一號、九十二年度偵字第一０四四號為不起訴處分，被告並於同年五月二
    日觀察、勒戒完畢釋放。詎甲○○仍不知悔改，復分別基於概括之犯意，分別自
    九十二年五月初起，及九十二年六月底起，均至同年八月二日止，在基隆市○○
    區○○街四十一之八號住處及三重市國光號車站廁所內，不定期施用第二級毒品
    安非他命，及平均一天一、二次施用第一級毒品海洛因，嗣於九十二年八月二日
    下午四時十五分許，與童博霖等友人在基隆市○○區○○路八十五巷四十六號十
    九樓李建興住處，因警員執行逮捕遭通緝之李建興時，為警查獲。甲○○經本院
    以九十二年度毒聲字第六九五號裁定送台灣基隆看守所附設觀察勒戒處所觀察、
    勒戒後，認有繼續施用毒品傾向。
三、案經基隆市警察局第一分局報請臺灣基隆地方法院檢察署檢察官偵查起訴後，由
    本院裁定以簡式審判程序進行審理。
    理      由
一、本件被告甲○○所犯者非為死刑、無期徒刑、最輕本刑為三年以上有期徒刑之罪
    或高等法院管轄第一審案件，其於準備程序進行中，先就被訴事實為有罪之陳述
    ，經告知其簡式審判程序之旨，並聽取公訴人之意見後，本院業已依刑事訴訟法
    第二百七十三條之一第一項之規定，裁定由受命法官獨任以簡式審判程序進行本
    案之審理，合先敘明。
二、右揭事實業據被告於本院審理時供承不諱；核與同為查獲之友人童博霖於警、偵
    訊時供証曾與被告一同施用毒品等情一致，且被告為警查獲時所採集之尿液檢體
    ，經送基隆市衛生局檢驗結果，呈嗎啡及甲基安非他命陽性反應，亦有該局檢驗
    成績書一紙在卷可按，是本案被告施用第一、二級毒品之事証明確，犯行洵堪認
    定。
三、又被告前因施用毒品案件，經送觀察、勒戒後，認無繼續施用毒品之傾向，由臺
    灣基隆地方法院檢察署檢察官於九十二年四月卅日，以九十一年度毒偵字第一一
    六一號、九十二年度偵字第一０四四號為不起訴處分，被告並於同年五月二日觀
    察、勒戒完畢釋放。而本件再次施用犯行，經送觀察、勒戒後，則認有繼續施用
    傾向，此分別有臺灣高等法院被告全國前案紀錄表、上開不起訴處分書及台灣基
    隆看守所九十二年十一月廿四日基所戒字第０九二０八００二七一號函附有無繼
    續施用毒品傾向証書各一件在卷足憑。而毒品危害防制條例於九十二年七月九日
    公布修正，並於九十三年一月九日生效，其中第三十五條規定，於中華民國九十
    二年六月六日本條例修正施行前繫屬之施用毒品案件，於修正施行後，審判中案
    件，除依修正後應為免刑之判決，或依修正前之規定有利於行為人者，適用最有
    利於行為人之法律外，餘由法院依修正後規定處理之。而修正前本條例第二十條
    規定：「犯第十條之罪者，檢察官應先將被告送勒戒處所觀察、勒戒，經觀察、
    勒戒後，無繼續施用毒品傾向者，，應由檢察官為不起訴處分，有繼續施用毒品
    之傾向者，由檢察官聲請法院裁定令入戒治處所施以強制戒治；依前開規定為不
    起訴處分後，五年內再犯施用毒品之罪，經觀察、勒戒後，認有繼續施用毒品之
    傾向或三犯以上者，不適用前開規定。」，另修正後同條例第二十三條第二項則
    規定：「觀察、勒戒或強制戒治完畢釋放後，五年內再犯第十條之罪者，檢察官
    應依法追訴。」是本案被告係觀察、勒戒完畢釋放後五年內再犯第十條之罪，並
    再經觀察、勒戒，認有繼續施用毒品之傾向，不論依修正前、後之規定，均應依
    法訴追，附此敘明。
四、核被告所為，係犯毒品危害防制條例第十條第一項之施用第一級毒品罪、第十條
    第二項之施用第二級毒品罪。被告施用第一級毒品海洛因、第二級毒品安非他命
    前後持有第一級毒品海洛因、第二級毒品安非他命之低度行為，應為施用毒品之
    高度行為所吸收，不另論罪。被告先後多次施用第一級毒品海洛因及第二級毒品
    安非他命，均係時間緊接，犯罪構成要件相同，顯均係基於概括犯意反覆為之，
    應分別依連續犯之規定論以一罪，並加重其刑；又被告所犯上開二罪間，犯意各
    別，行為互殊，應予分論併罰。爰審酌被告犯罪之動機、吸食頻率、曾有施用毒
    品之前科仍不知悔改，再次犯下本案，惟所犯之施用毒品犯行乃戕害自己身心健
    康，並未危及他人，且犯後坦承犯行、已表悔悟等一切情狀，分別量處如主文之
    刑，以示懲儆，併定其應執行之刑。
據上論斷，應依刑事訴訟法第二百七十三條之一第一項、第二百九十九條第一項前段
，毒品危害防制條例第十條第一項、第二項，刑法第十一條前段、第五十六條、第五
十一條第五款，判決如主文。
本案經檢察官張長樹到庭執行職務。
中        華        民        國    九十三    年    一    月    十九    日
                                    臺灣基隆地方法院刑事第四庭
                                            法  官      陳玉雲
右正本證明與原本無異。
對於本件判決如有不服，應於收受送達後十日內，向本院提出上訴書狀，上訴於臺灣
高等法院，並按他造當事人之人數附具繕本。
                                            書記官      王毓嫻
中        華        民        國    九十三    年    一    月    二十    日
附錄論罪法條
毒品危害防制條例第十條第一項：
施用第一級毒品者，處六月以上五年以下有期徒刑。
